【裁判字號】    92,訴,138
【裁判日期】    920529
【裁判案由】    毒品危害防制條例
【裁判全文】
臺灣苗栗地方法院刑事判決                          九十二年度訴字第一三八號
    公  訴  人  臺灣苗栗地方法院檢察署檢察官
    被      告  甲○○
右列被告因毒品危害防制條例案件，經檢察官提起公訴（九十二年度毒偵字第二七二
號），本院判決如左：
    主  文
甲○○施用第壹級毒品，累犯，處有期徒刑壹年。
    事  實
一、甲○○前於民國八十九年間，因過失傷害案件，經本院判處有期徒刑四月，經其
    提起上訴後，臺灣高等法院臺中分院駁回上訴確定，於九十年六月五日易科罰金
    執行完畢，仍不知慎行。甲○○前另於八十八年九月中旬、及九十一年四月上旬
    ，同因施用毒品案件，先後經本院二次裁定觀察、勒戒，結果均無繼續施用毒品
    傾向，而由臺灣苗栗地方法院檢察署檢察官分別於八十八年十月四日、九十一年
    四月二十九日，以八十八年度毒偵字第九四號及九十一年度毒偵字第三六七號不
    起訴處分，並均確定。惟甲○○仍未戒絕毒癮，於五年內又基於施用第一級毒品
    海洛因之犯意，於九十二年二月十一日（起訴書誤載為同年月十二日晚間十時三
    十分許回溯二十六小時內某時），在其位於苗栗縣竹南鎮○○里○○鄰○○路二
    八八巷一一０號住處，以香煙摻第一級毒品海洛因方式施用海洛因一次。嗣於九
    十二年二月十二日晚上十時三十分許，在苗栗縣頭份鎮○○路與仁愛路口之「華
    城大廈」騎樓處經警查獲，並當場扣得第一級毒品海洛因十包（含袋重五．四五
    公克，驗餘後淨重三．二一公克，因持有海洛因之數量不少，是否另涉販賣或涉
    意圖販賣而持有海洛因案，另經檢察官以九十二年度偵字第六九五號偵查中），
    並經警採集其尿液送鑑驗，結果呈嗎啡陽性反應，始悉上情。（其尿液鑑驗結果
    ，尚呈甲基安非他命陽性反應，且經警查獲時，尚扣得安非他命十一包，含袋重
    十五．七八公克、分裝袋十七個等物，另涉施用第二級毒品安非他命案件，業經
    檢察官另行簽併本院另案審理中）
二、案經苗栗憲兵隊移請臺灣苗栗地方法院檢察署檢察官偵查起訴。
    理  由
一、訊據被告甲○○對於右揭事實，坦承不諱（參見本院卷第二七頁筆錄），且被告
    於九十二年二月十二日晚上十時三十分許，為警查獲後所採集之尿液，經送鑑驗
    結果，呈有煙毒（嗎啡）陽性反應，此有國防部憲兵司令部刑事鑑識中心於九十
    二年二月二十五日以（九二）鑑字第○二三二六號鑑驗通知書一份附卷可稽，此
    外，並有第一級毒品海洛因十包（含袋重五．四五公克，驗餘後淨重三．二一公
    克）扣案可憑。且將扣案之海洛因請法務部調查局鑑定結果，其成分確實係第一
    級毒品海洛因，此有該局於九十二年三月二十七日以調科壹字第九九００００六
    二六號鑑定通知書一份附卷可稽（附於本院卷第四九頁）。而被告前於八十八年
    九月中旬、及九十一年四月上旬，同因施用毒品案件，先後經本院二次裁定觀察
    、勒戒，結果均無繼續施用毒品傾向，而由臺灣苗栗地方法院檢察署檢察官分別
    於八十八年十月四日、九十一年四月二十九日，以八十八年度毒偵字第九四號及
    九十一年度毒偵字第三六七號不起訴處分，並均確定，此為其所供承（參見本院
    卷第二五頁筆錄），並有臺灣苗栗地方法院檢察署刑案查註紀錄表、臺灣高等法
    院被告全國前案紀錄表、被告在監在押資料表各一份及該等不起訴處分書影本二
    份在卷可憑，足認被告自白有施用第一級毒品海洛因等情查與事實相符，足堪憑
    採。本件事證明確，被告於五年內三犯施用毒品之罪，犯行已經證明。
二、核被告所為，係犯毒品危害防制條例第十條第一項之罪。被告該次施用毒品前持
    有海洛因之低度行為，應為該次施用海洛因行為所吸收，不另論罪。另被告前於
    八十九年間，因過失傷害案件，經本院判處有期徒刑四月，經其提起上訴後，臺
    灣高等法院臺中分院駁回上訴確定，於九十年六月五日易科罰金執行完畢，此為
    被告所自承（參見本院卷三三頁筆錄），並有臺灣苗栗地方法院檢察署刑案資料
    查註紀錄表、臺灣高等法院被告全國前案紀錄表各一份附卷可稽，其於五年內再
    犯本案有期徒刑以上之罪，係屬累犯，依刑法第四十七條規定，加重其刑。爰審
    酌被告之素行、因施用毒品案件前曾經二次送觀察、勒戒，復犯本件之罪，顯無
    確切戒斷毒品之決心，及其施用毒品之動機、施用海洛因之次數、所生危害及事
    後坦承犯行，並當庭表示以後不會再施用毒品，態度良好暨公訴檢察官認被告經
    查獲時，持有毒品量大，情節嚴重予以從重量刑之請求等一切情狀，量處如主文
    所示之刑，以資儆懲。另被告經警查獲時，當場扣得第一級毒品海洛因十包（含
    袋重五．四五公克，驗餘後淨重三．二一公克）、安非他命十一包（含袋重十五
    ．七八公克），雖屬毒品危害防制條例第十八條規定應予沒收之毒品，惟因被告
    是否另涉販賣或涉意圖販賣而持有海洛因、安非他命案，經檢察官以九十二年度
    偵字第六九五號偵查中，此經本院調借該卷查核無訛，有影卷一宗（因偵查不公
    開，彌封附卷）在卷可參，則該等扣案毒品，為該案之證物，且公訴檢察官已表
    明將另行單獨聲請宣告沒收，本案不宜為沒收諭知等語（參見本院卷第三一頁論
    告筆錄、九十二年度公訴蒞庭字第一四二九號論告書），則本案不為沒收之諭知
    。至於另扣案之分裝袋十七個，與本案犯行無涉，亦不為沒收之諭知，併此敘明
    。
據上論斷，應依刑事訴訟法第二百九十九條第一項前段，毒品危害防制條例第十條第
一項，刑法第十一條、第四十七條，判決如主文。
本案經檢察官黃棋安到庭執行職務。
中      華      民      國    九十二   年     五    月     二十九       日
                                    臺灣苗栗地方法院刑事第二庭
                                          法  官   黃賢婷
右正本證明與原本無異。
如不服本判決，應於判決送達後十日內向本院提出上訴狀( 應附繕本 )。
                                          書記官   周巧屏
中      華      民      國    九十二   年     五    月      三十        日
附錄論罪科刑法條
毒品危害防制條第十條
一、施用第一級毒品者，處六月以上五年以下有期徒刑。
二、施用第二級毒品者，處三年以下有期徒刑。


司法院資訊處製作；財團法人民間司法改革基金會備份。
